臺灣新北地方法院板橋簡易庭裁定
111年度板秩字第141號
移送機關    新北市政府警察局永和分局
法定代理人  陳保安
被移送人    劉家榮


上列被移送人因違反社會秩序維護法案件，經移送機關以民國11
1年8月8日新北警永刑字第1114211505號移送書移送審理，本院
裁定如下：
    主  文
劉家榮無正當理由攜帶具有殺傷力之器械，處罰鍰新臺幣參仟元
。
扣案之開山刀壹把沒入。
    理    由
一、被移送人於下列時、地有違反社會秩序維護法之行為：
  ㈠時間：民國111年7月27日23時10分許。
  ㈡地點：新北市永和區環河東路堤外(安全停車場前)。
  ㈢行為：於上揭時、地無正當理由攜帶具有殺傷力之開山刀1 
　　      把。
二、上開事實，有下列之事證明屬實：
  ㈠被移送人於警訊時之陳述。 
  ㈡新北市政府警察局永和分局扣押筆錄、扣押物品目錄表及扣
    案物品照片。
三、按無正當理由攜帶具有殺傷力之器械、化學製劑或其他危險
    物品者，處3日以下拘留或新臺幣3萬元以下罰鍰，社會秩序
    維護法第63條第1項第1款定有明文。本條款之構成要件，須
    行為人客觀上有攜帶具有殺傷力之器械、化學製劑或其他危
    險物品之行為，且該攜帶係無正當理由，因而有危害於行為
    人攜帶所處時空之安全情形，始足當之。依上開要件，判定
    行為人有無違反本條款非行，首須行為人有攜帶行為，次審
    酌該攜帶行為是否係無正當理由，再衡量行為人攜帶行為所
    處時空，因行為人於該時空有攜帶該類器械，而使該時空產
    生安全上危害；亦即，就行為人客觀上之攜帶行為，依其攜
    帶行為之目的，考量行為人攜帶當時言詞舉動、時間、地點
    、身分等因素，據以認定其是否已構成本條款之非行，合先
    敘明。
四、經查，扣案之開山刀1把，為金屬製品，其質地堅硬，刀鋒
    呈尖銳狀，具有殺傷力。本件被移送人雖辯稱：扣案之開山
    刀1把，係友人借放置在伊所有機車車廂內等語，惟扣案之
    開山刀1把殺傷力甚強，常有危害於一般安全情形，被移送
    人所辯，難認係正當理由，自不足採。核被送移人所為，係
    違反社會秩序維護法第63條第1項第1款攜帶具有殺傷力之器
    械之非行。爰審酌被移送人違反之動機、目的、所受刺激、
    手段、智識程度、生活狀況、違反義務之程度、上開非行所
    生之危險或損害及其他等一切情狀，量處如主文所示之處罰
    ，以資懲儆。另扣案之開山刀1把係供被移送人違反本法行
    為所用之物，且為被移送人所有，爰依社會秩序維護法第22
    條第3項規定，予以沒入。
五、依社會秩序維護法第46條第2項、第63條第1項第1款、第22
    條第3項前段，裁定如主文。
中　　華　　民　　國　　111 　年　　8 　　月　　23　　日
                  臺灣新北地方法院板橋簡易庭
                      法  官  呂安樂
以上正本證明與原本無異。
如不服本裁定，得於裁定書送達之翌日起5日內，以書狀敘述理
由，向本庭提出抗告。
中　　華　　民　　國　　111 　年　　8 　　月　　23　　日
                      書記官  魏賜琪